# 求瑞华出的 2014 年修改新准则的培训材料

提问人：904315714 时间：2015-03-17 11:05:00
求网上的前辈给份瑞华所出的有关 2014 年修改后的新准则的培训材料。去年我在论坛看到的，但是现在怎么也找不到了。请网上的前辈给出链接或下载地址

回答人：chenyiwei
http://bbs.esnai.com/thread-4982747-1-1.html